【裁判字號】    99,易,364
【裁判日期】    990817
【裁判案由】    違反毒品危害防制條例
【裁判全文】
臺灣雲林地方法院刑事判決               99年度易字第364號
公  訴  人  臺灣雲林地方法院檢察署檢察官
被      告  甲○○
上列被告因違反毒品危害防制條例案件，經檢察官提起公訴（99
年度毒偵緝字第25號），被告於準備程序進行中，就被訴事實為
有罪之陳述，本院依簡式審判程序審理，判決如下：
    主  文
甲○○施用第二級毒品，處有期徒刑柒月。
    事  實
一、甲○○前因施用毒品案件，經法院裁定令入勒戒處所施以觀
    察、勒戒，於民國91年7 月31日因無繼續施用毒品之傾向而
    釋放，並由臺灣桃園地方法院檢察署檢察官於同日以91年度
    毒偵字第1749號為不起訴處分確定；又因竊盜案件，經法院
    於92年9 月2 日判處有期徒刑8 月，緩刑3 年確定；復因竊
    盜、恐嚇、搶奪、連續施用第一級毒品（施用毒品案之施用
    時間為93年7 、8 月間某日起至94年1 月11日止）案件，經
    法院分別判處有期徒刑1 年、6 月、1 年、1 年確定，經減
    刑為6 月、3 月、6 月、6 月。其前所宣告緩刑亦經撤銷，
    經減刑為4 月；再因常業竊盜、動產擔保交易法案件，經法
    院分別判處有期徒刑3 年10月、3 月確定；前揭數案並定應
    執行有期徒刑及接續執行，甫於98年3 月12日縮短刑期假釋
    付保護管束出監（至99年5 月27日保護管束期滿，本件犯行
    發生於保護管束期間內，未構成累犯）。詎甲○○仍不知悔
    改，復基於施用第二級毒品甲基安非他命之犯意，於99年4
    月6 日回溯96小時內之某時，在不詳處所，以不詳方式，施
    用第二級毒品甲基安非他命1 次。嗣於99年4 月6 日，因假
    釋中付保護管束，為臺灣雲林地方法院檢察署觀護人室採尿
    送驗，檢出毒品甲基安非他命陽性反應，始悉上情。
二、案經臺灣雲林地方法院檢察署檢察官簽分偵查起訴。
    理  由
一、被告甲○○所犯係死刑、無期徒刑、最輕本刑為3 年以上有
    期徒刑以外之罪，其於準備程式就前揭被訴事實為有罪之陳
    述，經告知簡式審判程式之旨，並聽取其與公訴人之意見後
    ，本院認無不得或不宜改依簡式審判程式進行之處，爰依刑
    事訴訟法第273 條之1 第1 項、第284 條之1 ，裁定進行簡
    式審判程式。
二、上開事實，業據被告於本院準備程序時坦承不諱（詳本院卷
    準備程序筆錄），而被告於99年4 月6 日為臺灣雲林地方法
    院檢察署觀護人室所採之尿液，經送臺灣檢驗科技股份有限
    公司以酵素免疫分析法（ＥＩＡ）初步檢驗，再以氣相層析
    質譜儀法（ＧＣ／ＭＳ）確認檢驗結果，呈安非他命及甲基
    安非他命陽性反應，此有臺灣檢驗科技股份有限公司報告日
    期99年4 月22日之濫用藥物檢驗報告及臺灣雲林地方法院檢
    察署受保護管束人（被告）尿液檢體監管紀錄表各1 紙在卷
    可稽（詳99年度毒偵字第531 號偵查卷第5 頁、第3 頁），
    足認被告之任意性自白與事實相符，堪予採信。另查被告前
    有如事實欄所載之施用毒品犯行，有臺灣高等法院被告前案
    紀錄表在卷可憑，而按毒品危害防制條例第20條、第23條將
    施用毒品之刑事處遇程序，區分為「初犯」及「5 年內再犯
    」、「5 年後再犯」。依其立法理由之說明：「初犯」，經
    觀察、勒戒或強制戒治後，應為不起訴處分或不付審理之裁
    定；經觀察、勒戒或強制戒治執行完畢釋放後，「5 年內再
    犯」者，因其再犯率甚高，原實施之觀察、勒戒或強制戒治
    既已無法收其實效，爰依法追訴或裁定交付審理。至於經觀
    察、勒戒或強制戒治執行完畢釋放後，「5 年後再犯」者，
    前所實施之觀察、勒戒或強制戒治已足以遮斷其施用毒品之
    毒癮，為期自新及協助其斷除毒癮，仍適用「初犯」規定，
    先經觀察、勒戒或強制戒治之程序。從而依修正後之規定，
    僅限於「初犯」及「5 年後再犯」二種情形，始應先經觀察
    、勒戒或強制戒治程序。倘被告於5 年內已再犯，經依法追
    訴處罰，縱其第3 次（或第3 次以上）再度施用毒品之時間
    ，在初犯經觀察、勒戒或強制戒治執行完畢釋放5 年以後，
    已不合於「5 年後再犯」之規定，且因已於「5 年內再犯」
    ，顯見其再犯率甚高，原實施觀察、勒戒或強制戒治，已無
    法收其實效，即應依毒品危害防制條例第10條規定處罰（最
    高法院95年第7 次刑事庭會議決議同此見解）。查本件被告
    施用甲基安非他命之時間，雖在觀察、勒戒執行完畢5 年之
    後，然被告於觀察、勒戒執行完畢後5 年內，已因於93年7
    、8 月間某日起至94年1 月11日止連續施用第一級毒品案件
    ，經本院於94年6 月30日以94年度訴字第133 號判處有期徒
    刑1 年（嗣經減刑為6 月）確定，有臺灣高等法院被告前案
    紀錄表附卷足憑，依照前開說明，被告已非「初犯」，亦不
    合於「5 年後再犯」之規定，本件不再適用毒品危害防制條
    例第20條第1 項，而應依法逕為追訴處罰。綜上所述，本件
    事證明確，被告犯行堪以認定，應依法論科。
三、按甲基安非他命係毒品危害防制條例第2 條第2 項第2 款所
    規範之第二級毒品，被告予以施用，核其所為係犯同條例第
    10條第2 項之施用第二級毒品罪。又其施用第二級毒品甲基
    安非他命前持有第二級毒品甲基安非他命之低度行為，為施
    用之高度行為所吸收，不另論罪。爰審酌被告前有毒品及多
    項前科，甫因假釋而出獄，尚在保護管束期間，竟仍不知改
    悔，陷於毒癮而難以自拔，危害國民健康，及其犯罪之動機
    、手段、於本件犯罪後尚能坦承犯行，態度良好，僅施用1
    次等情，量處如主文所示之刑。
據上論斷，依刑事訴訟法第284 條之1 、第273 條之1 第1 項、
第299 條第1 項前段，毒品危害防制條例第10條第2 項，判決如
主文。
本案經檢察官陳詠薇到庭執行職務。
中    華    民    國    99    年    8     月    17    日
                  刑事第三庭  法  官  張文俊
以上正本證明與原本無異。
如不服本判決，應於收受送達後10日內，向本院提出上訴書狀，
並應敘述具體理由；其未敘述上訴理由者，應於上訴期間屆滿後
20日內，向本院補提理由書（均須按他造當事人之人數附繕本）
，「切勿逕送上級法院」。
                              書記官  金雅芳
中    華    民    國    99    年    8     月    17    日
附錄本案論罪科刑法條全文：
毒品危害防制條例第10條
施用第一級毒品者，處六月以上五年以下有期徒刑。
施用第二級毒品者，處三年以下有期徒刑。

司法院資訊處製作；財團法人民間司法改革基金會備份。
